【裁判字號】    89,訴,40
【裁判日期】    890815
【裁判案由】    偽造文書等
【裁判全文】
臺灣澎湖地方法院刑事判決                            八十九年度訴字第四０號
    公  訴  人  臺灣澎湖地方法院檢察署檢察官
    被      告  甲○○
右列被告因偽造文書等案件，經檢察官提起公訴（八十九年度偵字第二九二號），本
院判決如左：
    主  文
甲○○連續於夜間侵入住宅竊盜，處有期徒刑捌月，緩刑參年，緩刑期內付保護管束
。
扣案之鑰匙壹支、如附表所示簽帳單第二、三聯上偽造之「乙○○」署押共肆枚、如
附表所示簽帳單第一聯共貳紙均沒收。
    事  實
一、甲○○基於意圖為自己不法所有之概括犯意，於民國八十九年六月十二日凌晨二
    時許，見澎湖縣馬公市○○路一二二號丙○○住處之大門未上鎖，乃啟門侵入上
    開住宅內一樓，竊取暫住該址之乙○○所有之皮夾乙只（內有乙○○之身分證及
    台新銀行信用卡各乙張），及丁○○所有之易利信Ｔ二八行動電話乙支。其並於
    得手後離去前，以筆於紙上臨摹丙○○放置於一樓桌上之住處大門鑰匙圖樣。後
    甲○○乃持上開圖樣，使位於澎湖縣馬公市某不詳鑰匙店之不知情老闆，複製鑰
    匙一支。迨同年六月十六日凌晨三時四十分許，甲○○又承前同一犯意，以前揭
    複製之鑰匙打開上址大門，侵入該住宅內二樓行竊，並竊得丙○○所有之現金新
    台幣（下同）一萬零八百元、駕駛執照二張、金融卡三張、信用卡四張等物。
二、又甲○○於竊得前述乙○○持有之台新銀行信用卡後，承前意圖為自己不法所有
    之犯意，持上述竊得之信用卡，前後二次以「乙○○」名義，在同年月十二日凌
    晨二時五十四分、三時二十八分許，以刷卡方式，分別至位於馬公市之「水芙蓉
    理容院」及「丹麗理容院」按摩消費，並於二次刷卡付費時，冒用「乙○○」之
    名義，連續在簽帳單持卡人存根聯及商店存根聯上，以複寫之方式，偽造「乙○○」之署押，再持交與上開特約商店，使商家陷於錯誤而分別予以按摩消費，並
    將持卡人存根聯交還甲○○收執，致生損害於商家、乙○○及台新銀行。嗣於同
    年六月十六日晚間十一時四十分許，為警在馬公市○○路七十六之四號查獲，並
    扣得其所竊得之上開皮夾、信用卡、金融卡、駕駛執照、身分證及複製之鑰匙一
    支等物。
三、案經案經澎湖縣政府警察局馬公分局報請臺灣澎湖地方法院檢察署檢察官偵查起
    訴。
    理  由
一、右揭事實，業據被告甲○○坦承不諱，核與被害人丙○○、上開二理容院負責人
    楊麗珠、葉滿足所述情節相符，並有被告偽簽「乙○○」姓名之簽帳單二紙、現
    場照片、贓物領據附卷足稽，及扣案之鑰匙一支足資佐證。本案事證明確，被告
    犯行堪予認定。
二、按信用卡簽帳單，係持卡人向特約商店消費後簽持卡人姓名於其上，由特約商店
    將第一聯交持卡人收執，第二聯、第三聯則由特約商店取回，而該簽帳單由持卡
    人簽名，係指持卡人同意依據信用卡持卡人與發卡銀行間合約條件，對其所購物
    品或接受服務，均應按簽帳單之消費金額，付款予發卡銀行。故持卡人於該簽帳
    單簽名其用意與票據背書大致相同，皆係對所簽之金額負責之意，故為私文書。
    核被告甲○○所為，係犯刑法第三百二十一條第一項第一款之夜間侵入住宅竊盜
    罪、第二百十六條、第二百十條之行使偽造私文書罪，及刑法第三百三十九條第
    二項、第一項詐欺得利罪。被告多次加重竊盜、詐欺得利、行使偽造私文書之犯
    行，時間緊接，犯罪構成要件相同，顯各係基於概括犯意為之，應分別依連續犯
    之規定以一罪論，並依法加重其刑。又被告偽造「乙○○」之署押，係其偽造簽
    帳單之部分行為，與其偽造信用卡簽帳單之低度行為，均併為行使偽造私文書之
    高度行為所吸收，不另論罪。又被告所犯上開三罪間（及加重竊盜罪、詐欺得利
    罪、行使偽造私文書罪間），有方法、結果之牽連關係，應依刑法第五十五條之
    規定，從較重之夜間侵入住宅竊盜罪處斷。爰審酌被告之犯罪之動機、手段、目
    的，犯罪所生之危害，及其犯後態度等一切情狀，量處如主文所示之刑。又被告
    前未曾受有期徒刑以上刑之宣告，因一時失慮，貪慾圖利，致罹刑典，事後已坦
    承犯行，深具悔意，經此刑之宣告後，應知警惕而無再犯之虞，本院因認暫不執
    行其刑為當，予以宣告緩刑三年，用啟自新，惟被告年紀尚輕，為使其有正確之
    法律觀念並提供必要之協助及督促，爰併依法宣告緩刑期內付保護管束，予以適
    當之督促。
三、扣案之鑰匙一支，及未扣案、惟無證據證明業已滅失之附表所示之簽帳單第一聯
    （即客戶存根聯）共二紙，係被告所有、供犯罪所用之物，應依刑法第三十八條
    第一項第二款沒收之。至於附表所示簽帳單第二、三聯共四紙，業經被告提出交
    予如附表所示之特約商店，已非被告所有，自毋庸再宣告沒收，惟其上「乙○○
    」之簽名，係被告偽造之署押，應依同法第二百十九條諭知沒收；另各該第一聯
    上之「乙○○」之署押，已併同於該文書沒收，茲不再予宣告沒收，併予敘明。
據上論斷，應依刑事訴訟法第二百九十九條第一項前段，刑法第五十六條、三百二十
一條第一項第一款、第三百三十九條第二項、第一項、第二百十六條、第二百十條、
第五十五條、第二百十九條、第七十四條第一款、第九十三條第一項、第三十八條第
一項第二款，罰金罰鍰提高標準條例第一條前段，判決如主文。
本案經檢察官馬中琍到庭執行職務。
中    華    民    國      八十九      年      八      月      十五      日
                              臺 灣 澎 湖 地 方 法 院 刑 事 庭
                                    法    官  李     宛     玲
右正本證明與原本無異。
如不服本判決，應於判決送達後十日內，向本院提出上訴狀（須附繕本）。
中    華    民    國      八十九      年      八      月      十六      日
                                    書 記 官  劉     竹     苞
附錄本案論罪科刑法條全文
刑法第三百二十一條第一項：犯竊盜罪而有左列情形之一者，處六月以上五年以下有
期徒刑：
第一款：於夜間侵入住宅或有人居住之建築物、船艦，或隱匿其內而犯之者。
刑法第三百三十九條：意圖為自己或第三人不法之所有，以詐術使人將本人或第三人
之物交付者，處五年以下有期徒刑、拘役或科或併科一千元以下罰金。以前項方法得
財產上不法之利益或使第三人得之者亦同。
前二項之未遂犯罰之。
刑法第二百十六條：
行使第二百十條至第二百十五條之文書者，依偽造、變造文書或登載不實事項或使登
載不實事項之規定處斷。
刑法第二百十條：偽造、變造私文書，足以生損害於公眾或他人者，處五年以下有期
徒刑。
附表：
（一）八十九年六月十二日凌晨二時五十四分、甲○○以乙○○的台新銀行信用卡，
      在「水芙蓉理容院」消費並偽造乙○○署押，所得利益二千二百元。
（二）八十九年六月十二日凌晨三時二十八分、甲○○以乙○○的台新銀行信用卡，
      在「丹麗理容院」消費並偽造乙○○署押，所得利益二千二百元。


司法院資訊處製作；財團法人民間司法改革基金會備份。
